臺灣板橋地方法院交通事件裁定　　　　 94年度交聲字第780號
原處分機關　交通部公路總局臺北區監理所板橋監理站
異　議　人
即受處分人　甲○○
上列異議人因違反道路交通管理處罰條例案件，對於交通部公路
總局臺北區監理所板橋監理站於民國94年5 月2 日以板監違字第
裁41－A1A1 07552號違反道路交通管理事件裁決書所為之處分，
聲明異議，本院裁定如下：
    主  文
異議駁回。
    理  由
一、原處分機關略以：異議人即受處分人甲○○，於民國94年2
    月5 日13時15分許，駕駛車牌號碼AVD-657 號重型機車行經
    臺北市○○○路、貴陽街口，因違規超速行駛而發生交通事
    故，為據報前往處理之臺北市政府警察局警員填製臺北市政
    府警察局北市警交大字第A1A107552 號舉發違反道路交通管
    理事件通知單舉發，嗣經交通部公路總局臺北區監理所板橋
    監理站（下稱板橋監理站）於94年5 月2 日以板監違字第裁
    41 －A1A107552號違反道路交通管理事件裁決書裁處異議人
    罰鍰新臺幣1 千2 百元，並記違規點數1 點等語。異議人異
    議意旨略以：異議人當時沿重慶南路南向北外側車道行駛，
    幾乎快通過前揭路口時，正值號誌燈由綠燈轉為紅燈，未料
    沿貴陽街待轉區東向西直行之重型機車匆忙行駛，致異議人
    車輛與該車發生擦撞，原舉發單位案發當時並未在場目睹，
    又無超速照相，如何判斷異議人超速云云。
二、按汽車駕駛人，行車速度，超過規定之最高時速者，處汽車
    駕駛人新臺幣（下同）1200元以上2400元以下罰鍰，並記違
    規點數1 點；行車速度，依速限標誌或標線之規定，無標誌
    或標線者，應依左列規定：一、行車時速不得超過50公里。
    但在未劃設車道線、行車分向線之道路，或設有快慢車道分
    隔線之慢車道，時速不得超過40公里，道路交通管理處罰條
    例第40條第1 項、第61條第3 項及道路交通安全規則第93條
    第1 項第1 款分別定有明文。經查：
  (一)異議人即受處分人甲○○，於94年2 月5 日13時15分許，駕
    駛車牌號碼AVD-657 號重型機車沿臺北市○○○路往北行駛
    ，在重慶南路、貴陽街口，與騎乘NNW-499 號機車，沿貴陽
    街往西行駛之王建權發生交通事故之事實，為異議人所不爭
    執，並有道路交通事故現場圖、交通事故補充資料表、談話
    紀錄表3 紙在卷可稽，首堪認定。
  (二)而異議人甲○○於臺北市政府警察局中正第一分局交通分隊
    交通事故談話時，自承肇事當時行車速率將近60公里，此有
    前開交通事故談話紀錄表影本1 紙附卷可稽。又目擊證人葉
    咸良亦稱：我騎乘車號AFR-396 號機車，沿重慶南路南向北
    行駛至貴陽街口，當號誌轉為綠燈，我欲往西行進，此時看
    見車號AVD-657 機車由重慶南路南向北直行，車速很快衝過
    來，該車頭撞擊往西行駛之車號NNW-499 號機車左側，兩車
    均摔倒等情，亦有臺北市政府警察局第一分局交通分隊交通
    事故談話紀錄表影本在卷足憑，其所述情節與異議人所述情
    節相符，應堪採信。綜上，足見異議人確有超速行駛之違規
    行為。異議人空言否認前開違規行為，所辯委無足採。
  (三)本件受處分人之違規事證明確，原處分機關援引前揭規定，
    裁處異議人罰鍰1 千2 百元，並記違規點數1 點，依照上開
    說明，並無不合，應予維持，異議為無理由，應予駁回。
據上論斷，應依道路交通管理處罰條例第87條第2 項，道路交通
案件處理辦法第19條，裁定如主文。
中　　華　　民　　國　　94　　年　　6 　　月　　1 　　日
                    交通法庭  法  官  蕭一弘
上列正本證明與原本無異。
如不服本裁定，應於裁定送達後五日內向本院提出抗告狀。
                              書記官  王麗雯
中　　華　　民　　國　　94　　年　　6 　　月　　1 　　日
